臺灣高等法院臺南分院刑事判決　　　　　93年度重上更(一)字第450號
　　　上訴人
　　　即被告　丁○○
　　　選任辯護人　林松虎　律師
上列上訴人因偽造文書等案件，不服臺灣雲林地方法院八十七年
度易字第八七五號中華民國九十年七月十二日第一審判決（起訴
案號：臺灣雲林地方法院檢察署八十七年度偵字第一０六０號，
併辦案號：臺灣高雄地方法院檢察署八十七年偵字第一七六五七
號），提起上訴，經本院判決後，由最高法院發回更審，本院判
決如下：
      主      文
原判決撤銷。
丁○○連續行使變造之私文書，足以生損害於他人，處有期徒刑
年。
      事      實
一、丁○○於民國（下同）八十四年間籌組暢同技術工程股份有
    限公司（下稱暢同公司），八十四年八月九日正式登記成立
    ，並登記自己為該公司董事長，該公司雖登記為新台幣（下
    同）三千萬元資本額，但實際僅有一百萬元資本（違反公司
    法部分，業經判處有期徒刑五月確定）。丁○○明知公司於
    八十五年中已將該一百萬元資本花用完畢，經營不善，無以
    為繼，亟待資金挹注，竟基於意圖自己不法所有之概括犯意
    ，而連續為下列犯行：
(一)於八十五年中左右，向乙○○表示暢同公司目前雖無足夠資
    本，但前景看好，邀請乙○○入股。丁○○佯稱若乙○○願
    意出資九百萬元，其亦願意確實出資二千一百萬元，以湊足
    三千萬元資本。乙○○信以為真，雙方於八十五年十月十一
    日，簽定暢同公司改組協議書，約定由乙○○出資九百萬元
    ，丁○○應於同年十一月一日前確實出資二千一百萬元，乙○○則以法人股東「邦益營造有限公司」指定代表人身分擔
    任董事。乙○○於同年十月十日、十一月十日，依約定以附
    表一之華南銀行虎尾分行二張支票支付該九百萬元，取得六
    十萬股，成為暢同公司董事，另以其妻吳美娥名義信託登記
    三十萬股，共取得九十萬股，但丁○○並未依約出資。迨丁○○取得該九百萬元後，另以自己先前在美國設立之ＨＡＴ
    ＯＮ公司（丁○○於美國設立之暢同公司）之名義，與美國
    ＰＩＰＥＬＩＮＩＮＧＰＲＯＤＵＣＴＳＩＮＣ（下稱ＰＰ
    Ｉ公司）於八十五年十一月二十六日簽定購買機器合約（購
    買二部機器，一部八十六年四月二十八日進口之「Roller」
    機器，一部八十六年九月十九日進口之「Heater」機器）。
    丁○○並將乙○○交付之資金其中三百七十一萬七千三百五
    十八元（即折合美金為十三萬四千九百八十元匯款）匯給Ｐ
    ＰＩ公司支付購買機器款，另四百二十七萬四千五百八十一
    元（即折合美金為十五萬五千元匯款），匯往美國ＨＡＴＯ
    Ｎ公司帳戶作為己用（詳如附表二），其餘才作為公司支用
    。
(二)丁○○因與ＰＰＩ公司已簽定購買機器合約，雖然運用乙○○投資之股金支付頭期款，但已無資金支付其餘價金，適有
    甲○○為負責人之一洲水電工程公司（下稱一洲公司）因投
    標自來水公司大寮鄉等管線改善工程，需要購買一千五百公
    尺長CURE-LINER內襯管材料，經由案外人（時任暢同公司副
    總經理）丙○○介紹，請丁○○向美國ＰＰＩ公司購買，丁○○明知自己與ＰＰＩ公司購買機器之款項未清，ＰＰＩ公
    司不可能出售水管材料，竟佯稱願意協助一州公司購買內襯
    管材料，並承諾若一洲公司如果未得標時願意退還匯款；另
    一方面向美國ＰＰＩ公司表示近期將匯入鉅款支付前欠機器
    款。一洲公司不疑有他，遂於八十六年三月七日與丁○○到
    臺灣高雄地方法院辦理公證，並依合約於當日在中國農民銀
    行新興分行辦理匯出六百八十七萬零六百二十三元（依當時
    匯率折算為美金二十四萬九千七百五十元）以支付材料總價
    百分之五十。ＰＰＩ公司收到該筆臺灣匯入款項，即列為暢
    同公司清償前欠機器款項。待一洲公司沒有得標，向丁○○
    要求退款，丁○○毀約拒絕賠償，一洲公司向ＰＰＩ公司查
    詢，得知自己匯出之材料款竟作為清償丁○○機器貨款之用
    ，始知受騙。
(三)丁○○引乙○○入股後，因為丁○○自己並無出資，暢同公
    司營運仍然困難，丁○○亦明知ＨＡＴＯＮ公司積欠ＰＰＩ
    公司機器款美金十萬九千餘元，在前債未清之前，ＰＰＩ公
    司根本不可能將該技術授權移轉給暢同公司。丁○○為隱瞞
    其與ＰＰＩ公司債務不清且自己並無出資之事實，且繼續欺
    騙乙○○投資暢同公司，明知於八十六年九月初，由ＰＰＩ
    寄給美國ＨＡＴＯＮ公司機器「Heater」發票（編號一一四
    六）原先所載價格美金十五萬五千元，業由美國ＨＡＴＯＮ
    公司將原先所載價格美金十五萬五千元，變造為美金五十五
    萬二千元，即基於行使偽造私文書之概括犯意，向乙○○表
    示，願把其名下三十二萬股及信託在陳得臻名下之十八萬股
    ，合計共五十萬股，以八百萬元之價格，轉讓給乙○○，並
    願意將ＨＡＴＯＮ公司與ＰＰＩ公司簽定之技術合約移轉給
    暢同公司，並由乙○○接任董事長一職，自己退出公司營運
    ，並向乙○○出示該變造之美金五十五萬二千元發票，表示
    該機器價值新台幣一千五百餘萬元，即為自己出資之證據。
    乙○○因而受騙，表示願意出價承接股份。丁○○見計畫完
    滿，遂於八十六年九月十九日將變造後之美金五十五萬二千
    元發票、連同提單等文件，利用不知情之報關行人員向高雄
    關稅局辦理進口報稅等事宜，並核定高額關稅。嗣丁○○與
    乙○○雙方於八十六年九月二十三日在董事會會議中達成協
    議：由乙○○承接丁○○所有股份，並以附表三暢同公司名
    義之支票付給丁○○，丁○○應於八十六年十一月一日前將
    ＨＡＴＯＮ公司與ＰＰＩ簽定之技術合約，移轉給暢同公司
    。丁○○並指示乙○○於八十六年九月二十四日，依照該變
    造發票之價額，另外出資九十二萬餘元以支付鉅額進口關稅
    及報關費用，致生損害於乙○○之利益。待乙○○八十六年
    十月份起接任董事長職務，將附表三其中二張支票兌現後，
    發現公司資產所剩無幾，丁○○沒有依約出資，所約定技術
    移轉部分亦沒有完成，便中止支付其他支票，並於八十六年
    十二月二十日再與丁○○簽定「技術授權轉換協議合約書」
    ，要求丁○○應於八十七年一月二十三日前完成與ＰＰＩ公
    司合約移轉事宜，保證與ＰＰＩ公司絕無財務糾紛，並將其
    餘六張支票換為附表四順次三至八之支票。果其然，丁○○
    於約定期限屆滿後並無法完成授權移轉換約事宜。嗣經乙○○偕同虎尾技術學院謝一鳴教授共同前往美國ＰＰＩ公司洽
    談技術移轉授權事宜，得知丁○○仍然積欠機器貨款，而且
    該發票係遭變造，始知受騙，而乙○○已經兌現共計六百萬
    元之支票（如附表四）。合計乙○○受騙金額高達一千五百
    萬元，一洲公司受騙金額高達六百八十七萬餘元。
二、案經暢同公司代表人乙○○訴由臺灣雲林地方法院檢察署檢
    察官偵查起訴，及一洲公司訴由臺灣高雄地方法院檢察署偵
    查後移送併辦。
      理      由
一、按案件由犯罪地或被告之住所、居所或所在地之法院管轄，
    刑事訴訟法第五條第一項定有明文。所謂犯罪地，參照刑法
    第四條之規定，解釋上自應包括行為地與結果地兩者而言。
    詐欺罪乃以被害人交付財物為法定構成要件之一，為典型之
    「結果犯」類型。而本件被告之戶籍設於臺南市（為本院轄
    區，但非原審即臺灣雲林地方法院管轄），起訴時被告住所
    地固然不在原審轄區，且雙方簽署契約地點為臺中市、南投
    縣，亦不在該院轄區，然告訴人乙○○被詐欺所簽發支票為
    中國國際商銀斗六分行及華南銀行虎尾分行支票，該等支票
    固經被告由暢同公司設於台北縣之臺灣銀行土城分行帳戶提
    示，有兌領紀錄在卷可佐（見一審卷(一)第二十二頁），提兌
    過程仍須經雲林縣票據交換所交換，由被害人設在斗六市及
    虎尾鎮之帳戶付款出去，因而交付財物之地點（犯罪結果地
    ）係在原審管轄之雲林縣，從而該院自有管轄權。又被告詐
    欺一洲公司部分，因與詐欺乙○○部分有連續犯裁判上一罪
    之關係（詳如後述），為起訴效力所及，該院一併取得管轄
    權，因而原審據以實體審究，並無不當，合先敘明。被告辯
    護人指稱：原審法院對於本件無管轄權，應準用同法第三百
    零四條規定，諭知管轄錯誤判決，並移送於管轄法院云云，
    要不足取。
二、訊據上訴人即被告丁○○固然承認邀請乙○○入股、轉讓股
    權給乙○○及積欠ＰＰＩ公司款項等事，惟矢口否認有詐欺
    及行使變造發票犯行，辯稱：關於前開事實(一)部分，告訴人
    乙○○自己提出八十五年十一月至八十六年八月止暢同公司
    「財務收支概況統計表」上記載伊確實有出資二千零十萬元
    ，而且告訴人乙○○說明其記載為正確（見偵查卷第一一一
    頁背面）；如果僅憑乙○○出資，公司如何運作及標取工程
    ？況證人丙○○在原審證稱其擔任副總經理時，暢同公司每
    月支出四、五十萬（見一審卷(一)第一七三頁背面），顯見伊
    確實有出資投資暢同公司。事實(二)部分，是一洲公司負責人
    甲○○自己去匯款，且ＰＰＩ公司公司確實生產內襯管材料
    ，是ＰＰＩ公司片面將材料費用抵償機器款，屬於ＰＰＩ公
    司單獨行為，伊並沒有施用詐術，至於切結書上約定償還一
    州公司預購美金款項部分，應屬民事債務問題。事實(三)變造
    發票部分，該「財務收支概況統計表」不是伊所提出；而且
    發票隨貨物到來，二部機器都是乙○○接運，當時伊已卸任
    ，不可能有機會變造發票，況乙○○事後亦拿該二部機器貸
    得八百多萬元，顯見機器確實有相當價值。事實(三)出讓股份
    部分，因為暢同公司虧損三百八十七萬餘元，所以由伊墊支
    ，轉讓股份時，伊將五百萬元股份及三百餘萬元墊款，折為
    八百萬元出售乙○○，並非以八百萬元出售五十萬股，伊並
    無詐欺及變造等犯行云云。
三、關於事實（一）詐騙乙○○投資九百萬元部分：
(一)被告詐欺乙○○入股九百萬元之事實，業經告訴人乙○○指
    訴綦詳，且有八十五年十月十一日丁○○與乙○○簽立之協
    議書（見八十七年度偵字第一０六０號卷第六十二頁），並
    有乙○○依約支出九百萬元支票影本二張（見一審卷(二)第七
    十三、七十四頁）、暢同公司臺灣銀行帳戶之兌領記錄可資
    佐證（見一審卷(一)第二十二頁）。而告訴人乙○○於八十五
    年十月十日投入資金一百四十萬元後，被告於同月二十四日
    將其中九十六萬八千五百七十九元結匯為美金三萬五千元，
    匯往美國ＨＡＴＯＮ公司，供自己花用；告訴人乙○○另依
    約於八十五年十一月十四日投入資金七百六十萬元，被告竟
    然於翌日（十五日）將其中三百三十萬六千零二元結換成美
    金十二萬元，匯往美國ＨＡＴＯＮ公司，納為己用；另於同
    月二十三日，將三百七十一萬七千三百五十八元結換成美金
    十三萬四千九百八十元，匯到ＰＰＩ公司作為購買機器簽約
    頭期款，均有原審向臺灣銀行土城分行函查之匯款單、取款
    憑條、及銀行帳戶明細可稽（詳如附表二），足見乙○○確
    有交付被告九百萬元，被告則將此款項部份匯入被告在美國
    設立之ＨＡＴＯＮ公司，部份匯到ＰＰＩ公司作為購買機器
    簽約頭期款。
(二)被告在原審審理時，已坦承確實沒有出資二千一百萬元匯到
    暢同公司之臺灣銀行土城分行新台幣帳戶，但是公司之機器
    絕對有此價值，並稱確實支出第二部機器美金五十五萬二千
    元，並部份由美國會計師支付，而且由美國銀行三個帳戶支
    付，並願意陳報說明（見一審卷(一)第一四六頁背面、第一百
    七十一頁背面），然被告至本院更一審辯論終結，始終未能
    提出任何支出之證明以實其說，其所謂確實支出第二部機器
    美金五十五萬二千元，並部份由美國會計師支付，而且由美
    國銀行三個帳戶支付等情，已見不實。又被告雖一再辯稱：
    其確實出資，否則公司花費甚大如何經營云云，並於原審調
    查時聲稱：公司成立時出資現金三千萬元，都是以現金交給
    會計師云云（見一審卷(三)第二十八頁），惟設若被告確有二
    千餘萬元以上之出資，或者登記之後陸續出資，以此龐大金
    額調度，必定有相關資料可供查證，然被告經本院上訴審一
    再追問，卻始終無法提確實出資之任何證明，於本院更一審
    亦未對此提出說明。至於暢同公司申請公司登記時，雖有提
    出公司籌備處之中國國際商銀帳戶內三千萬元，做為確實出
    資之證明，業經本院上訴審調閱該公司登記卷宗查閱無誤。
    然而該帳戶於八十四年七月二十八日分三筆各匯入一千萬元
    ，影印存簿影本作為申請資料後，竟於三日後（七月三十一
    日）分四筆提領完畢，餘額為零，亦有原審向中國國際商銀
    大同分行調閱之往來明細附卷可證（見一審卷(二)第二九九、
    三００頁）。況被告丁○○在本院前審調查時供稱：「（是
    否用三千萬元作資本額？或是別人借你周轉的？）是人家幫
    我，讓我周轉一下就還了。」（見本院上訴卷第三十四頁）
    、「（資本額三千萬元是誰借你的？）錢是我的及股東的。
    （錢是向誰調的？）我不知道。（是誰幫你去調這三千萬元
    ，或是去幫你做這三千萬元的存款證明讓你去設立公司？）
    是會計事務所那邊。（是誰幫你做的？）是找會計事務所做
    的，是誰做的我不知道」等語明確（見本院上訴卷六十四、
    六十五頁），顯見暢同公司申請設立時之三千萬元存款證明
    ，乃專供檢查之用，不僅設立之前被告未出足二千一百萬元
    之資金，且事後亦未出足資金，應無疑義。被告此部分借用
    三千萬元作為暢同公司申請設立時資本額，但實際僅有一百
    萬元資本，亦經依違反公司法、使公務員登載不實等罪，判
    處有期徒刑五月確定，有臺灣臺南地方法院九十一年度訴字
    第一二０九號、本院九十二年度上訴字第五０三號刑事判決
    在卷可參（見本院更一第八十四至八十六頁、第二六七至二
    七四頁）。
(三)又證人丙○○於原審審理時證稱：「我自八十六年八月一日
    至同年十月一日任副總經理，公司買進全新內襯滾輪之加熱
    系統機器，個人沒有經辦付過款」、「改組時乙○○出資九
    百萬元，丁○○出資二千一百萬元，當時發起人的一百萬元
    已經用掉，丁○○應該沒有出資到約定應出額度」等語（見
    一審卷(一)第一七三、一七四頁），且丙○○於本院更一審證
    實：在本件所引起之損害賠償民事訴訟中曾證稱：「公司改
    組所剩資本幾乎是零，改組後乙○○加入營運，並各自找尋
    股東」，並於本院更一審為相同證述（見本院更一卷第二一
    六頁）。雖被告復以證人丙○○在原審證稱其擔任副總經理
    時，暢同公司每月支出四、五十萬元（見一審卷(一)第一七三
    頁背面），顯見被告確實有足額出資云云。惟證人丙○○既
    然擔任公司副總經理，對公司資金之運作應不陌生，其既知
    悉公司每月支出四、五十萬元，猶稱「當時發起人的一百萬
    元已經用掉」、「公司改組所剩資本幾乎是零」等語，顯見
    該公司設立時僅有一百萬元之實際出資。況曾任總經理之證
    人陳得臻於原審審理時亦結證：「我八十五年四月至八十五
    年十月二十三日任職總經理，公司資產只有一些椅子、電腦
    ，出資一百萬元去付房租等用掉了。被告有到外國去買機器
    ，到我離職時還沒進口」等語（見一審卷(一)第一七四頁），
    益徵暢同公司成立之初只有一百萬元資本，且並無確實三千
    萬元出資，而且被告在事後亦未確實出資二千一百萬元。
(四)被告嗣於原審調查時再改稱：暢同公司設於臺灣銀行土城分
    行之美金帳戶，以及被告自己設於臺灣銀行土城分行之美金
    帳戶就是所謂出資云云（見一審卷(二)第一一二、一六四頁）
    ，然被告自己之美金帳戶，八十六年二月二十六日由美國Ｈ
    ＡＴＯＮ公司匯入美金十五萬元、及同年三月十三日匯入十
    萬元美金；其中分二次共二十萬美金匯入暢同公司美金帳戶
    ，餘額五萬美金均匯入被告自己之台幣帳戶裡花用（詳如附
    表六），有臺灣銀行土城分行之傳票明細及流向表明細等附
    於原審卷三可參。再者，暢同公司之美金帳戶，自八十六年
    三月三日運作至同年六月止，資金來源只有被告之美金帳戶
    匯入二十萬美元，共分八次支領，其中分四次將美金五萬一
    千八百元，結換為新台幣共一百四十三萬二千八百九十八元
    ，存入暢同公司於臺灣銀行土城分行之新台幣活存帳戶；一
    筆美金三千五百九十五元三角，匯往加拿大ＬＯＧＩＢＡＬ
    Ｌ公司，餘額共美金十四萬四千五百三十二元，又匯回美國
    ＨＡＴＯＮ公司，供被告使用（詳如附表七）。縱然將結匯
    轉入暢同公司活存帳戶之美金五萬一千八百元（換為新台幣
    之一百四十餘萬元）加計後述（附表五）由ＨＡＴＯＮ公司
    支付給ＰＰＩ公司之機器貨款美金一萬三百零三元，均推算
    為被告之出資，然對照被告將乙○○首次入股資金轉匯到美
    國ＨＡＴＯＮ公司之美金十五萬五千元（新台幣四百二十萬
    餘元），可以得知被告只不過是將詐欺所得之部份資金，拿
    出來供公司使用而已，被告仍然沒有實際出資。
(五)又告訴人乙○○提出之八十五年十一月至八十六年八月止暢
    同公司「財務收支概況統計表」，乃被告丁○○八十六年十
    月以前擔任暢同公司董事長職務任內，自行製作或委託會計
    師製作，交付乙○○作為移交之用。而告訴人乙○○始終堅
    稱係因遭欺騙，才誤以為被告丁○○有二千餘萬元出資，並
    未同意該「財務收支概況統計表」內容為正確。被告於上訴
    審時雖聲稱：乙○○亦說明自己提出八十五年十一月至八十
    六年八月止暢同公司「財務收支概況統計表」上記載被告出
    資二千零十萬元之記載為正確（見偵查卷第一一一頁背面）
    。然查當時乙○○並未出庭，係由告訴代理人陳中堅律師代
    理出庭，而查代理人接著對檢察官所問：「其中八十四年十
    月至八十六年八月丁○○投資二千零十萬元有何意見？」時
    ，回答：「該部份要請乙○○到庭陳述」（見偵查卷第一一
    一頁背面），再衡之告訴人係因被告未出資詐稱已出資而提
    出告訴，顯見告訴代理人回答之本意並非係同意「財務收支
    概況統計表」上記載被告出資二千零十萬元之記載為正確，
    否則焉有對該部份要求傳喚乙○○說明之理？應係認為檢察
    官所謂乙○○提出之報表為正確（確係所提出），然被告出
    資是有疑義，應由乙○○親自說明。（至於原判決理由欄五
    、事實欄中(三)之行使變造發票部分：所載「被告在偵查中並
    稱該財務報表為正確」云云，顯係將告訴代理人誤載為被告
    ，並不影響於事實之認定，附為記明。）。另再參酌原審八
    十七年十一月十三日訊問筆錄乙○○證稱：「（問：歷年資
    產負債表，為何沒有八十六年前）我不清楚，以前的都在丁○○那裡」（見一審卷(一)第一０八頁）、「（八十五年十二
    月三十一日之資產負債表為何有二張不同版本？）那是會計
    師拿給我的，我不清楚」（見一審卷(三)第一０八頁）。顯見
    乙○○提出之八十五年十一月至八十六年八月止暢同公司「
    財務收支概況統計表」，乃被告丁○○八十六年十月以前擔
    任暢同公司董事長職務任內，自行製作或委託會計師製作，
    自不能因「財務收支概況統計表」為乙○○所提出，而認被
    告確有十足出資。
(六)依乙○○提出之八十五年十一月至八十六年八月止暢同公司
    「財務收支概況統計表」記載「86.03設備費Roller機具引
    進」「86.08設備費Heater機具引進」（見偵查卷第一０三
    頁），暢同公司副總經理丙○○在原審亦證稱：暢同公司有
    一部價值約三十二萬美元之閉構滾輪及一台價值約五十萬美
    元之加熱系統（見一審卷(一)第一七二頁背面、第一七三頁）
    ；乙○○於原審供稱：暢同公司之二部機器係由丙○○運來
    由其接收，第一部是八十六年四月二十八日進口，以九百多
    萬元購買，稅金是由被告支付，第二部是八十六年九月十九
    日報關進口，當初報價一千六百多萬元所買，三十二萬元（
    美金）之發票為真正（見一審卷(二)第一五四頁、第一五五頁
    ），固可證明乙○○接任暢同公司董事長時，該公司至少尚
    有二部機器之資產，即一部八十六年四月二十八日進口機器
    （「財務收支概況統計表」記載「Roller機具」、丙○○稱
    之「閉構滾輪」）、一部八十六年九月十九日進口機器（「
    財務收支概況統計表」記載「Heater機具」、丙○○稱之「
    加熱系統」），依ＰＰＩ公司總裁STEPHEN EDWARD證述該二
    部機器之售價分別為美金三十二萬元、十五萬五千元，總和
    為四十七萬五千美元。然二部機器價款來源，係被告將事實
    （一）利用乙○○投資九百萬元股金中匯出之三百七十一萬
    餘元台幣款項、事實（二）詐欺一洲公司匯出之六百八十七
    萬餘元台幣款項、及事實（三）詐欺乙○○二百餘萬元款項
    ，拿來充作二部機器價款，詳如後述，被告實際仍未支出任
    何款項。
(七)綜上所述，相互參酌，本件乙○○既然支出九百萬元購買暢
    同公司九十萬股，但是被告將乙○○支出之九百萬元其中三
    百七十一萬七千三百五十八元支付購買機器，其餘大部份匯
    到美國供自己花用，因此告訴人乙○○縱然取得九十萬股（
    合公司百分之三十股權），但暢同公司仍為空殼公司，與乙○○之投資並不相當，顯見被告邀集乙○○投資時有提供錯
    誤之資訊令乙○○陷於錯誤而出資九百萬元，被告所為顯有
    不法之意圖，彰彰甚明。是其所辯未詐騙云云，應係卸責之
    詞，殊不足採，被告此部份之犯行，洵堪認定。
四、關於事實欄（二）詐欺一洲公司部分：
(一)ＰＰＩ公司確實有生產一洲公司投標所需之內襯管材料，且
    甲○○有與被告協議透過暢同公司向ＰＰＩ公司購買，若未
    得標即退款之約定，有雙方八十六年二月八日簽定之合約書
    、八十六年三月七日臺灣高雄地方法公證書、及同日被告簽
    定之切結書附卷可稽。而一洲公司負責人甲○○依照被告指
    示匯出款項購買材料之事實，則除經甲○○本人指訴甚明外
    ，並經全程參與雙方簽約之證人丙○○結證屬實，並有中國
    農民銀行新興分行匯款單等附卷可稽，足見一洲公司負責人
    甲○○因有擬議購買材料而透過被告介紹匯款予ＰＰＩ公司
    之事實。
(二)被告與一洲公司於八十六年二月十八日簽訂之合作協議書，
    第四點約定一洲公司需「付出一千五百公尺軟內襯材料費訂
    金（約新台幣六百萬元）予美國原廠」（見原審卷二第一０
    九頁）以及被告八十六年三月七日書立之切結書第一條「一
    洲水電工程有限公司，簡稱（一洲），所匯出之款項共計美
    金US貳拾肆萬玖仟柒佰伍拾元整至美商PIPELINING公司，該
    款項為總長一千五百公尺CURE-LINER內襯管材料之預付訂金
    ，及總價款之50%」等，亦表示甲○○所匯之款項確為擬欲
    購買之材料費，而非抵充暢同公司購買機器之部份款項。
(三)美國ＰＰＩ公司總裁STEPHEN EDWARD於原審調查時曾到庭證
    稱：「ＰＰＩ公司與被告所購買二部機器合約，被告已分四
    次交付款項，其中第二筆為臺灣一洲水電公司由臺灣匯款二
    十四萬九千七百五十三元美金」等語（見一審卷(一)第一八八
    頁，至於美金三元差額應為匯率變化導致），並有ＰＰＩ公
    司出具之往來明細（見一審卷(一)第二００頁，同附表五）等
    可資佐證。而美國ＰＰＩ公司亦於西元一九九八年九月二十
    三日，以傳真函載明「The payment was NOT for ordering
    1.500M Cured-Liner.According to Mr. cheng and his
    staff the payment we received was for purchase of
    the equipment needed to produce the Cure-line pipe
    in taiwan」（見一審卷(二)第一一八頁），表示西元一九九
    八年三月七日所收取款項【並非訂購一千五百公尺內襯管之
    材料費】，而丁○○及其公司人員表示此筆款是支付機器欠
    款。佐以全程參與雙方簽約之證人丙○○結證：「（當時匯
    款二十四萬多美金是作何用？）我們匯去沒有指定作何用，
    但契約書有提是買材料，後來變成買機器我不知道」（見一
    審卷(二)第八十七頁背面），堪信被告確實向一洲公司表示匯
    出款項為材料款，並且向ＰＰＩ公司表示匯出款項是償付機
    器欠款，自不能因該款為一洲公司負責人甲○○自己去匯款
    ，即推稱係ＰＰＩ公司片面將材料費用抵償機器款，屬於Ｐ
    ＰＩ公司之單獨行為。
(四)再者，ＰＰＩ公司於八十七年二月二十四日傳真被告丁○○
    ，催討出售機器欠款美金十萬九千六百六十九點五美元，此
    餘額乃是抵充一洲公司匯入款項後，計算得出之結果。被告
    丁○○於八十七年二月二十八日回函對此結算金額欣然接受
    ，並且表示「I explained to you before I am selling
    the shares to Mr.Chen，bu the stops the payment，
    this payment he owns me almost the same amount I
    will pay you」（在我把股權賣給乙○○先生以前，我曾向
    你解釋過，但是陳先生沒付錢，他欠我的這筆錢等於就是我
    要付給你的款項數目，傳真函附八十七年偵字第一０六０號
    卷第三十九頁、四十三頁）。顯見被告將事實（一）利用乙○○投資九百萬元股金中匯出之三百七十一萬餘元台幣款項
    、事實（二）詐欺一洲公司匯出之六百八十七萬餘元台幣款
    項、及事實（三）詐欺乙○○二百餘萬元款項（此部份詳後
    述），都充作機器款項，再以機器低價高報之方式詐欺乙○○。因設若被告未同意將一洲公司匯款抵充貨款，於接獲該
    函時何以不立即否認？反而表示尚待乙○○交付全部價金後
    就可以大功告成？益徵係被告丁○○確實故意向ＰＰＩ公司
    表示一洲公司所匯出款項就是償付機器款，ＰＰＩ公司才會
    將之作為機器款入帳，顯見被告確有不法詐騙甲○○匯款至
    ＰＰＩ公司之意圖。
(五)被告辯護人辯稱：卷附之美國ＰＰＩ公司西元一九九八年九
    月二十三日傳真函固載明「The payment was NOT for
    ordering 1.500M Cured-Liner.According to Mr. cheng
    and his staff the payment we received was for
    purchase of the equipment needed to produce the
    Cure-line pipe in taiwan」（見一審卷(二)第一一八頁）（
    該段中譯文為：該筆款項並非用以支付訂購一千五百公尺內
    襯管材料費用。據鄭先生及其公司人員表示，我們收到的該
    筆款項是支付購買機器之款項）。惟證人STEPHEN EDWARD於
    一審證述時，並未證述被告丁○○有告知ＰＰＩ公司，一州
    公司匯入之款項係支付機器之欠款，有證人STEPHEN EDWARD
    證詞附卷可稽（見一審(一)卷第一九四至第一九六頁）。該傳
    真書函屬證人審判外之陳述，應無證據能力，自不得以此認
    定被告有向ＰＰＩ公司表示一州公司匯入之款項係用以支付
    暢同公司機器款云云。惟該傳真函雖屬被告以外之人於審判
    外之陳述，不符刑事訴訟法第一五九之一至之四之傳聞證據
    規定，但經被告與檢察官於審判期日同意作為證據，對之未
    為爭執，本院審酌該傳真信函係為我國法權所不及之境外美
    國暢同公司交易伙伴所發陳述雙方交易內容，且被告於原審
    及本院亦未曾否認此交易內容等情況，認為該傳真函內容為
    適當，是該書信依刑事訴訟法第一百九十五條之五規定，得
    採為證據，此部分亦僅能以傳真函作為證據。
(六)綜上所述，被告欺騙一洲公司匯出鉅額款項以購買水管材料
    ，卻將之作為自己繳納機器貨款用之詐欺事證已臻明確，所
    辯未詐騙一洲公司甲○○，係ＰＰＩ公司單獨之行為，為民
    事之糾葛云云，亦不足採，被告此部份之犯行亦堪認定。
五、關於事實（三）行使變造發票部分：
(一)被告持變造發票向乙○○佯稱為其出資，並指示告訴人乙○○前往繳納鉅額關稅之事實，業經告訴人乙○○指述綦詳。
    被告為辯解其確有十足出資等情，於本件偵查時，於八十七
    年六月二十二日即遞狀提出該批機器（發票號一一四六、提
    單號為HYC654255）進口報單，其ＣＩＦ價格為美金五十六
    萬一千六百十元（合台幣一千六百十萬二百六十二元），並
    稱該二部機器都是其董事長任內給付的，其買進價格與暢同
    公司帳冊上記載報價相同，試圖據以辯稱其確實出資云云（
    見八十七年偵字第一０六０號卷第八十九頁背面）。而被告
    移交時之財務收支概況統計表（八十五年十一月至八十六年
    八月），其中所列股東資金即為丁○○自八十四年十月至八
    十六年八月共投資二千零十萬元，公司當期支出最大一筆費
    用即為八十六年八月支出「Heater」機器引進費用新台幣一
    千五百四十萬元（見一審卷(一)第一二一頁）。然美國ＰＰＩ
    公司總裁STEPHEN EDWARD於原審調查時已到庭結證：「該一
    一四六號發票之金額應為十五萬五千美金，而被告提出之一
    一四六號發票面額五十五萬二千元，並不是ＰＰＩ公司所發
    的」（見一審卷(一)第一九三頁），ＰＰＩ公司並於八十七年
    六月十五日發傳真函通知暢同公司有關該發票並不是ＰＰＩ
    公司所發，否認該發票之真實性（見八十七年偵字第一０六
    ０號卷第一００頁）。另參諸ＰＰＩ公司與被告之ＨＡＴＯ
    Ｎ公司八十五年十一月二十六日合約書，附件Ｂ１約定出售
    之中古CURE-LINE設備機器價金為十五萬五千美元，並有真
    正發票（西元一九九七年七月二十一日，編號一一四六號）
    影本（見一審卷(一)第六十九頁）及合約書附卷可參（見一審
    卷(一)第八十一頁），凡此已見提出發票號碼一一四六、提單
    號為HYC654255，ＣＩＦ價格為美金五十六萬一千六百十元
    之進口報單亦屬不實，被告提出之一一四六號「Heater」機
    器發票面額五十五萬二千元，係由十五萬五千美金所變造無
    訛。被告嗣於本院更一審舉出證人即暢同公司翻譯翁海量（
    被告自行帶同到庭，持美國護照，住美國紐約，在臺灣無住
    所）證稱：向ＰＰＩ公司訂合約時是買二手機器，價格係十
    五萬多美元，後因丙○○提議買新的機器，我與美方談，對
    方給的價格係五十二萬多元美金左右云云（見本院更一卷第
    二三０頁），冀圖證明該發票為真實。然ＰＰＩ公司總裁ST
    EPHE NED WARD證述與暢同公司簽約為十五萬五千美金之「
    Heater」機器，僅送十五萬五千美金機器予暢同公司，亦僅
    向暢同公司收取十五萬五千美金價款，何來暢同公司有向Ｐ
    ＰＩ公司購買五十五萬二千元美金「Heater」機器，更與上
    開ＰＰＩ公司所簽上開真正發票不合，且丙○○證稱：「（
    有無參與訂購機器之事？）應是在去上班前即已訂購了。」
    （見本院更一卷第二一二頁），故證人翁海量純係被告事後
    勾串所為證述，不足採信。
(二)有關上開「Heater」機器之進口手續，乃是被告八十六年九
    月十九日委託台北之台建報關行，轉託高雄之聯錩報關行向
    高雄關稅局報關，當時被告仍擔任暢同公司董事長，該發票
    係其經手轉託報關，有原審向台灣快祪船務代理公司調閱之
    載貨證券影本、向高雄關稅局調閱之進口報單、及系爭變造
    之發票、委任書、裝箱清單、商品目錄上共四處之「暢同技
    術工程股份有限公司」「丁○○」印文可稽。而乙○○係於
    八十六年十月份起才接任董事長，有八十六年九月二十三日
    董事會決議記錄可稽（見八十七年偵字第一０六０號偵查卷
    第五十一頁），並據暢同公司副總經理丙○○於本院更一審
    證實：當時被告為暢同公司董事長，我建議於八十六年九月
    二十三日召開董事會前，乙○○尚未參與公司業務等情（見
    本院更一卷第二一六頁），足見之前報關業務確實由被告辦
    理。雖卷附委任聯錩報關公司代為辦理報關事項所出具之委
    任書，其上所載暢同公司負責人之身分證字號為「Ｚ000
    000000」，住址為「台北市○○○路○段一五○號七
    之一」（見一審卷(二)第二九一頁），核與被告之身分證統一
    編號及住址不同，仍不影響被告當時為暢同公司代表人之身
    分。被告於本院更一審舉出證人戊○○、翁海量證稱：第二
    部機器進口時，係由乙○○負責報關領貨等語（見本院更一
    卷第二０七、二三二頁），純係勾串迴護之詞，不足採信。
    且本件承辦之聯錩報關行負責人陳宗輝在原審審理時已結證
    ：「（卷內所附之報單及發票當初之報關手續是否由你承辦
    ？）是。本件是台北的台建報關行轉介給我辦理的。一般而
    言類似申請案，應具備發票、提貨單及裝箱單等三種文件，
    諸些文件交給我們以後，由我們代理他們到海關申報」、「
    （國際貿易上有無將發票與貨物一起寄過來的慣例？）很少
    有這種情形，因為一般有押匯的問題，故必須拿發票去押匯
    。」（見一審卷(三)第一０四、一０五頁），顯見系爭機器係
    由暢同公司檢具發票、提貨單、裝箱單等文件，委託台北市
    的台建報關行，轉託高雄之聯錩報關行報關領貨，由暢同公
    司先繳稅後，再僱請拖車將該機器拖到暢同公司，足見系爭
    發票確係由被告所經手。被告一再辯稱：國際貿易上都是發
    票隨貨物寄到，當時伊已經卸任，未曾經手云云。均屬卸責
    之詞，不足採信。
(三)至於乙○○確實將二部機器，向銀行貸款八百多萬元，固為
    乙○○所不否認（見一審卷(二)第一五五頁），但銀行如何估
    價與ＰＰＩ公司之售價，未必有絕對關係，況二部機器真正
    售價總和為四十七萬五千美元，貸款新台幣八百餘萬元亦不
    足為奇，且ＰＰＩ公司總裁STEPHEN EDWARD已明確表示該二
    批貨物之售價分別為三十二萬美金、以及十五萬五千美金（
    見一審卷(一)第一九四頁），並有STEPHEN EDWARD提出之往來
    明細（見一審卷(一)第二００頁）、真正之發票二張（見一審
    卷(一)第六十八、六十九頁）。被告於原審雖辯稱：「五十五
    萬二千元美金機器貨款，是由美國會計師去支付，美國銀行
    帳戶，我記得有三家，我再提供庭上。」（見一審卷(一)第一
    七一頁背面），堅稱有支付五十五萬二千美元之貨款云云；
    但歷經七年審理過程，並經本院上訴審一再要求其提出可供
    調查對其有利之證據，然迄至本院更一審辯論終結，被告仍
    無法提出有何支付五十五萬二千美元之證據，顯見所辯均屬
    卸責之詞，亦不足採。
(四)被告所持變造之「Heater」機器價格美金五十五萬二千元發
    票，分別持向乙○○出示及於八十六年九月十九日交由不知
    情報關人員向高雄關稅局辦理進口報稅。被告始終否認有變
    造該發票，ＰＰＩ公司總裁STEPHEN EDWARD在原審到庭時，
    並未就被告當場所稱發票是與機器而來一節，有所說明（見
    一審卷(一)第一九五頁背面），據被告供稱而此二部機器，係
    由美國ＨＡＴＯＮ公司與ＰＰＩ公司簽約，並為證人翁海量
    證實（見本院更一卷第二三０頁），足見該變造之發票係由
    美國ＨＡＴＯＮ公司寄至暢同公司，被告既否認變造該發票
    ，亦無積極證據足以證明該變造發票為被告所為或係被告授
    意他人所為，尚無法繩之被告有變造「Heater」機器發票罪
    責。但被告持之該發票，向乙○○出示及於八十六年九月十
    九日交由不知情報關人員向高雄關稅局辦理進口報稅時．對
　　發票上機器價格多寡應最為清楚，因被告為暢同公司董事長
　  對於暢同公司簽約之機器價款為十五萬五千美金，亦僅付Ｐ
    ＰＩ公司此價款等等公司交易事項屬於其業務範圍，竟於所
    持之發票機器價格美金五十五萬二千元，與原交易金額十五
    萬五千美金不符，仍行使之，更於本件歷經七年之訴訟程序
    一直辯稱該美金五十五萬二千元發票為真正，被告自難辭行
    使變造發票罪責。
(五)綜上所述，被告既無實際出資，故而有充分動機行使變造發
    票以謊報出資。而被告先向乙○○行使，主張該發票即為其
    出資證明，並持以報關，指示乙○○前往繳納鉅額稅金，自
    足生損害於乙○○之利益。是此部份之事證亦臻明確，犯行
    堪可認定。
六、關於事實（三）詐欺乙○○購買股份部分：
(一)被告再繼續詐欺乙○○購買股份之事實，業據告訴人乙○○
    指訴甚明，並有被告簽署之八十六年十二月二十二日「技術
    授權轉換協議合約書」、八十六年九月二十三日暢同公司董
    事會議紀錄、被告八十六年九月二十六日簽收支票之切結書
    、換票後六張支票提領記錄及交換後影本、暢同公司活期存
    款簿提領記錄等附卷可稽，足見被告確有佯稱將被告之ＨＡ
    ＴＯＮ公司與ＰＰＩ公司簽定之技術合約，移轉給以後乙○○當董事長之暢同公司，而由被告以所剩股份五十萬股，作
    價八百萬元移轉給乙○○之情事。
(二)ＰＰＩ公司總裁STEPHEN EDWARD在原審審理時到庭結證：「
    ＰＰＩ公司與被告所購買二部機器合約，被告已分五次交付
    款項：第一筆為暢同公司由臺灣銀行匯款十三萬四千九百八
    十元美金、第二筆為臺灣一洲水電公司由臺灣匯款二十四萬
    九千七百五十三元美金、第三筆為被告開紐約花旗銀行支票
    五千四百十八元美金、第四筆亦為被告開紐約花旗銀行支票
    九千八百八十五元美金，總共支付四十萬零三十六元美金，
    扣除機器折價二萬五千五百美元，被告目前尚欠美金十萬九
    千五百三十九元（應係美金十萬九千六百六十九元五角之誤
    ）」等語（見一審卷(一)第一九四頁背面、第一九五頁），並
    有被告紐約花旗銀行支票影本二張、ＰＰＩ公司出具之往來
    明細（同附表五）（見一審卷(一)第二００、二０五、二０七
    頁）等可資佐證。ＰＰＩ公司並表示若非先償還機器欠款美
    金十萬九千六百六十九元五角，否則不與暢同公司簽約，有
    ＰＰＩ傳真函三紙可稽（見八十七年偵字第一０六０號卷第
    三十八、三十九、九十七頁），佐以證人謝一鳴結證：「我
    與乙○○到美國時，ＰＰＩ總裁告訴我們丁○○欠錢，所以
    不能將技術移轉」等語（見八十七年偵字第一０六０號卷第
    十七頁），足以確定被告確實積欠ＰＰＩ公司款項未清。
(三)前揭「技術授權轉換協議合約書」第二條「甲方（即丁○○
    ）負責通知PPI，並協調於民國八十七年元月十九日至八十
    七年元月二十三日間完成乙方（即暢同公司）與PPI根據『
    PPI 與丁○○』原技術授權內容重簽，授權人為PPI，被授
    權人為暢同技術工程股份有限公司」，第三條「甲方（即丁○○）應確保其與PPI無任何有關上述授權之債務或財務不
    清事宜，包含授權金及Wet-out & Roller Machine及
    Pipeline Installation & Heating Units機器購置款等」
    及八十六年九月二十三日暢同公司董事會議紀錄第五點「丁○○先生應於八十六年十一月一日前完成CURE-LINER技術授
    權書到暢同技術工程股份有限公司名下，並取得CURE-LINER
    原廠同意移轉之文件」（見八十七年偵字第一０六０號卷第
    五十一頁）等被告親自確認之移轉義務，以及確保並無與Ｐ
    ＰＩ公司任何債務不清之糾紛。況被告已經坦承確實積欠Ｐ
    ＰＩ公司債務，竟然向乙○○佯稱絕無任何債務糾紛，致使
    乙○○陷於錯誤，顯見被告確有不法之意圖。至於被告在原
    審審理中雖又稱：刻意積欠ＰＰＩ公司尾款，是作為同時履
    行抗之詞，亦應係臨訟飾詞圖卸刑責之詞，自不足採。
(四)至於被告上訴審辯稱該八百萬元其中三百萬元，是作為彌補
    虧損之用，不是股權轉讓代價云云。然對照被告在原審中所
    稱「我將名下股權移轉，代價是八百萬元」（見一審卷(二)第
    五十三頁）；以及對照告訴人乙○○所供：「我以八百萬元
    買他的股份而已」、「（被告已彌補虧損為名，應求你匯出
    三百萬元吸收虧損，有無證據？）此有臺灣銀行之帳戶內的
    匯款可為證明，時間是八十六年十一月三日，金額是一百萬
    元
    ．．其他都是以現金支付薪水及欠款上。」（見一審卷(二)第
    一五四頁、一審卷(三)第二二六頁），顯見彌補虧損係另依其
    他款項，被告所謂八百萬元其中三百萬元，是作為彌補虧損
    之用，不是股權轉云云，亦不足採。
(五)綜上所述，被告明知自己與ＰＰＩ公司有財務不清之糾紛，
    ＰＰＩ公司不可能移轉授權，亦明知暢同公司資產所剩無幾
    ，自己於暢同公司之股份並無價值，竟向乙○○佯稱自己與
    ＰＰＩ公司絕無財務不清及保證如期完成移轉授權，並以變
    造之發票膨脹公司資產，使乙○○信以為真，而以暢同公司
    名義開立八張支票，並自己提出資金支付六百萬元，顯屬詐
    術，被告此部份詐欺犯行之事證亦甚明確，犯行亦可認定。
七、被告辯護人辯稱：被告於設立暢同公司時未實際繳納出資股
    款之事實，業為臺灣臺南地方法院九十一年度訴字第一二０
    九號及鈞院九十二年度上訴字第五０三號案，依被告違反公
    司法第九條第一項、使公務員登載不實等罪，判處有期徒刑
    五月確定；與本件一審判決認定被告於八十四年間籌組暢同
    公司，並登記自己為該公司董事長，該公司雖登記為新台幣
    三千萬元資本額，但實際僅有一百萬元資本。被告明知公司
    於八十五年中已將該一百萬元資本花用完畢，經營不善，竟
    基於意圖為自己不法所有之概括犯意，而連續詐欺乙○○等
    情。有方法目的之牽連關係，屬同一案件，本件應為該確定
    案件效力所及，自應為免訴之判決云云。但該臺灣臺南地方
    法院九十一年度訴字第一二０九號及本院九十二年度上訴字
    第五０三號案件，係認定「被告於八十四年八月九日設立暢
    同公司時，公司應收股款，股東未實際繳納，而以文件表明
    收足」，有該判決在卷可佐（見本院更一卷第八十四至八十
　　六頁、第二六七至二七四頁）；本件則係「被告於設立暢同
　  公司後，於八十五年中左右，向告訴人誆稱該公司目前雖無
    足夠資本，但前景看好，邀請乙○○入股」，時間差距一年
    多，事實亦不相同；且上開案件乃於本件程序進行至本院上
    訴審時，經臺灣高等法院臺南分院檢察署檢察官發覺被告另
    涉有違反公司法罪嫌，於九十一年間函請臺灣雲林地方法院
    檢察署偵辦，經該署起訴，為臺灣雲林地方法院以管轄錯誤
    移由臺灣臺南地方法院承辦，足見二案並無裁判上一罪關係
    ，併予敘明。被告辯護人所辯，自不採信。
八、核被告所為，係犯刑法第三百三十九條第一項詐欺取財罪、
    及第二百十六條之行使第二百十條變造之私文書罪。被告詐
    欺乙○○交付八張支票，已經兌現六張，其餘二張跳票未兌
    現，但被告已取得六百萬元現金，仍屬既遂。被告先後二次
    詐欺乙○○及一次詐欺一洲公司，以及二次行使變造私文書
    ，時間緊接，罪名與犯罪構成要件相同，顯係基於概括犯意
    而為，應各依連續犯規定論以詐欺既遂一罪，及連續行使變
    造私文書，並分別加重其刑。被告連續行使變造發票，意在
    連續詐欺乙○○，所犯二罪，有方法結果之牽連關係，應從
    一重之連續行使變造私文書罪處斷。被告行使變造發票部分
    ，及詐欺乙○○九百萬股金及詐欺一洲公司部分，雖未經檢
    察官起訴，但與已起訴之詐欺乙○○開立八百萬元支票部分
    ，並經檢察官移送併辦，與起訴部份有牽連犯及連續犯之裁
    判上一罪關係，基於審判不可分原則，同為起訴效力所及，
    應由本院一併審究。另查公訴意旨所述，被害人乙○○除因
    購買股份換給被告五張面額各一百萬元之支票之外，另外開
    立一張一百萬元支票作為技術移轉對價，雖與前揭犯罪事實
    稍有出入，但無礙於起訴事實與判決事實之同一性，均附為
    敘明。原審予被告論罪科刑，固非無見。惟被告固行使變造
    發票，然尚無法證明該變造發票為被告所偽造，詳如前述，
    原判決認定發票為被告變造，尚有違誤。被告上訴否認犯罪
    ，雖無足取。但原判決既有可議，自屬無法維持，應由本院
    撤銷改判之。爰審酌被告不思正當經營事業，竟長久精心設
    計此一騙局，惡性重大，且詐欺所得達二千餘萬元，所生損
    害巨大，犯後拒不償還被害人，態度不佳等一切情狀，量處
    被告有期徒刑三年。至所行使之變造發票一紙，雖為犯罪所
    用工具，但已交付關稅局作為申報文件，已非被告所有，不
    用諭知沒收。
據上論斷，應依刑事訴訟法第三百六十九條第一項前段、第三百
六十四條、第二百九十九條第一項前段，刑法第五十六條、第三
百三十九條第一項、第二百十六條、第二百十條、第五十五條、
罰金罰鍰提高標準條例第一條前段，判決如主文。
本案經檢察官姜麗儒到庭執行職務。
中　華　民　國　　94　　年　　　7　　　月　　13　　　 日
　　　　　　刑事第一庭審判長法官　黃　崑　宗
                            法官　田　平　安
                            法官　蔡　長　林
以上正本證明與原本無異。
如不服本判決，應於收受本判決後十日內向本院提出上訴書狀。
其未敘述上訴理由者並得於提起上訴後十日內向本院補提理由書
狀（均須按他造當事人之人數附繕本）「切勿逕送上級法院」。
　　　　　　　　　　　　　書記官　李　培　薇
中　華　民　國　　94　　年　　　7　　　月　　14　　　 日
附錄本案論罪科刑法條全文：
刑法第二百一十條：
　偽造、變造私文書，足以生損害於公眾或他人者，處五年以下
  有期徒刑。
刑法第二百一十六條：
　行使第二百十條至第二百十五條之文書者，依偽造、變造文書
  或登載不實事項或使登載不實事項之規定處斷。
刑法第三百三十九條第一項：
　意圖為自己或第三人不法之所有，以詐術使人將本人或第三人
  之物交付者，處五年以下有期徒刑、拘役或科或併科一千元以
  下罰金。
┌───────────────────────────────────┐
│附表一                              發票人：邦益營造有限公司  乙○○  │
├──┬────┬─────────┬───────┬─────────┤
│編號│發票日  │票            號  │金    額  NT$ │    付款銀行      │
├──┼────┼─────────┼───────┼─────────┤
│一  │85.10.10│ＹＢ0000000│一百四十萬元  │華南銀行虎尾分行  │
├──┼────┼─────────┼───────┼─────────┤
│二  │85.11.10│ＹＢ0000000│七百六十萬元  │  同右            │
└──┴────┴─────────┴───────┴─────────┘
┌───────────────────────────────────┐
│附表二                    被告將乙○○交付新台幣九百萬元資金花用情形  │
├─────┬───────┬─────────────────────┤
│日      期│金        額  │使用情形                                  │
├─────┼───────┼─────────────────────┤
│85.10.24  │NT$  968.579  │結為US$35.000，匯往美國HATON公司          │
├─────┼───────┼─────────────────────┤
│85.11.15  │NT$3.306.002  │結為US$120.000，匯往美國HATON公司         │
├─────┼───────┼─────────────────────┤
│85.11.23  │NT$3.717.358  │結為US$135.000，匯往美國PPI公司           │
├─────┼───────┼─────────────────────┤
│餘額      │NT$1.008.061  │其餘作為公司支用                          │
└─────┴───────┴─────────────────────┘
┌───────────────────────────────────┐
│附表三                               發票人：暢同技術工程股份有限公司 │
├──┬────┬───────┬────┬────────┬─────┤
│編號│發票日  │票         號 │金額 NT$│    付款銀行    │備註      │
├──┼────┼───────┼────┼────────┼─────┤
│一  │86.11.01│0000000│一百萬元│台灣銀行土城分行│11.1.兌現│
├──┼────┼───────┼────┼────────┼─────┤
│二  │86.12.01│0000000│一百萬元│  同右          │12.1.兌現│
├──┼────┼───────┼────┼────────┼─────┤
│三  │87.01.01│0000000│一百萬元│  同右          │ 換票     │
├──┼────┼───────┼────┼────────┼─────┤
│四  │87.03.01│0000000│一百萬元│  同右          │ 換票     │
├──┼────┼───────┼────┼────────┼─────┤
│五  │87.05.01│0000000│一百萬元│  同右          │ 換票     │
├──┼────┼───────┼────┼────────┼─────┤
│六  │87.07.01│0000000│一百萬元│  同右          │ 換票     │
├──┼────┼───────┼────┼────────┼─────┤
│七  │87.09.01│0000000│一百萬元│  同右          │ 換票     │
├──┼────┼───────┼────┼────────┼─────┤
│八  │87.11.01│0000000│一百萬元│  同右          │ 換票     │
└──┴────┴───────┴────┴────────┴─────┘
┌───────────────────────────────────┐
│附表四                                發票人：暢同技術工程股份有限公司│
├──┬────┬────────┬────┬────────┬────┤
│編號│發票日  │票            號│金額 NT$│    付款銀行    │受領日  │
├──┼────┼────────┼────┼────────┼────┤
│一  │86.11.01│0000000  │一百萬元│台灣銀行土城分行│86.11.01│
├──┼────┼────────┼────┼────────┼────┤
│二  │86.12.01│0000000  │一百萬元│  同右          │86.12.01│
├──┼────┼────────┼────┼────────┼────┤
│三  │87.01.01│Ａ0000000│一百萬元│中國商銀斗六分行│87.01.02│
├──┼────┼────────┼────┼────────┼────┤
│四  │87.01.20│Ａ0000000│一百萬元│  同右          │87.01.20│
├──┼────┼────────┼────┼────────┼────┤
│五  │87.01.24│Ａ0000000│一百萬元│  同右          │87.01.24│
├──┼────┼────────┼────┼────────┼────┤
│六  │87.03.01│Ａ0000000│一百萬元│  同右          │87.03.01│
├──┼────┼────────┼────┼────────┼────┤
│七  │87.05.01│Ａ0000000│一百萬元│  同右          │尚未兌領│
├──┼────┼────────┼────┼────────┼────┤
│八  │87.07.01│Ａ0000000│一百萬元│  同右          │尚未兌領│
└──┴────┴────────┴────┴────────┴────┘
┌───────────────────────────────────┐
│ 附表五                                      ＰＰＩ公司與被告往來情形 │
├─────┬────┬──────────┬──────┬──────┤
│日期      │發票號碼│項目                │債權金額 US$│清償金額 US$│
├─────┼────┼──────────┼──────┼──────┤
│85.11.25  │        │由臺灣銀行匯款      │            │   134.980  │
├─────┼────┼──────────┼──────┼──────┤
│86.03.07  │        │由中國農民銀行匯款  │            │   249.753  │
├─────┼────┼──────────┼──────┼──────┤
│86.03.12  │  97312 │出售機器設備        │  320.000   │            │
├─────┼────┼──────────┼──────┼──────┤
│86.03.12  │        │機器折價            │            │   25.500   │
├─────┼────┼──────────┼──────┼──────┤
│86.04.30  │   1136 │到台灣出差旅費      │    5.418   │            │
├─────┼────┼──────────┼──────┼──────┤
│86.05.27  │        │由紐約花旗銀行匯入  │            │    5.418   │
├─────┼────┼──────────┼──────┼──────┤
│86.06.09  │  60997 │出售機器設備        │    9.885   │            │
├─────┼────┼──────────┼──────┼──────┤
│86.06.09  │        │由紐約花旗銀行匯入  │            │    9.885   │
├─────┼────┼──────────┼──────┼──────┤
│86.07.21  │   1146 │出售機器設備        │  155.000   │            │
├─────┼────┼──────────┼──────┼──────┤
│86.07.21  │  1146A │出售機器設備        │   40.000   │            │
├─────┼────┼──────────┼──────┼──────┤
│86.08.29  │        │運費海關費          │    4.772   │            │
├─────┴────┴──────────┴──────┴──────┤
│                                           尚欠款：US$ 109.539        │
└───────────────────────────────────┘
┌───────────────────────────────────┐
│ 附表六                      被告設於臺銀土城分行美金帳戶資金流向情形 │
├─────┬──────┬──────┬───────────────┤
│日期      │匯入金額    │支出金額    │資金流向或來源                │
├─────┼──────┼──────┼───────────────┤
│86.02. 26 │US$150.000  │            │由美國HATON公司匯入           │
├─────┼──────┼──────┼───────────────┤
│ 86.02.27 │            │US$ 20.000  │結為NT$549.900存入被告之活儲戶│
├─────┼──────┼──────┼───────────────┤
│ 86.03.03 │            │US$ 20.000  │結為NT$549.300存入被告之活儲戶│
├─────┼──────┼──────┼───────────────┤
│ 86.03.03 │            │US$100.000  │轉入暢同公司美金帳戶          │
├─────┼──────┼──────┼───────────────┤
│ 86.03.13 │US$100.000  │            │由美國HATON公司匯入           │
├─────┼──────┼──────┼───────────────┤
│ 86.03.13 │            │US$100.000  │轉入暢同公司美金帳戶          │
├─────┼──────┼──────┼───────────────┤
│ 86.03.15 │            │US$  5.000  │結為NT$137.400存入被告之活儲戶│
├─────┼──────┼──────┼───────────────┤
│ 86.06.05 │            │US$  5.000  │結為NT$139.300存入被告之活儲戶│
└─────┴──────┴──────┴───────────────┘
┌───────────────────────────────────┐
│ 附表七                  暢同公司設於臺銀土城分行美金帳戶資金流向情形 │
├─────┬──────┬───────┬──────────────┤
│日期      │匯入金額    │支出金額      │資金流向或來源              │
├─────┼──────┼───────┼──────────────┤
│86.03.03  │US$100.000  │              │由丁○○私人美金帳戶轉入    │
├─────┼──────┼───────┼──────────────┤
│ 86.03.07 │            │US$100.000    │匯往美國HATON公司           │
├─────┼──────┼───────┼──────────────┤
│ 86.03.13 │US$100.000  │              │由丁○○私人美金帳戶轉入    │
├─────┼──────┼───────┼──────────────┤
│ 86.05.02 │            │US$ 20.000    │結為NT$552.000存入暢同活存戶│
├─────┼──────┼───────┼──────────────┤
│ 86.05.07 │            │US$ 20.000    │結為NT$553.500存入暢同活存戶│
├─────┼──────┼───────┼──────────────┤
│ 86.05.14 │            │US$ 10.000    │結為NT$277.250存入暢同活存戶│
├─────┼──────┼───────┼──────────────┤
│ 86.05.15 │            │US$  3.595.3  │匯往加拿大LOGIBALL公司      │
├─────┼──────┼───────┼──────────────┤
│ 86.05.24 │            │US$ 13.532    │匯往美國HATON公司           │
├─────┼──────┼───────┼──────────────┤
│ 86.06.05 │            │US$  1.800    │結為NT$50.148存入暢同活存戶 │
├─────┼──────┼───────┼──────────────┤
│ 86.06.05 │            │US$ 31.000    │匯往美國HATON公司           │
└─────┴──────┴───────┴──────────────┘
